臺北高等行政法院裁定　　　　　　　　　　　　　　　九十三年度訴字第七九一號
　　原　　　告　甲○○
　　訴訟代理人　鄭夙芬律師
　　被　　　告　中央研究院
　　代　表　人　乙○○院長）.
右當事人間因不予續聘事件，原告不服公務人員保障暨培訓委員會中華民國九十二年
十二月三十日九二公審決字第三八四號復審決定，提起行政訴訟，本院裁定如左︰
    主  文
原告之訴駁回。
訴訟費用由原告負擔。
　　理  由
一、按「公法上之爭議，除法律別有規定外，得依本法提起行政訴訟。」行政訴訟法
    第二條定有明文。次按人民對於中央或地方機關之違法行政處分，致損害其權利
    或利益者，固得依法提起行政爭訟，惟人民與國家間非屬法律或法律授權範圍內
    為公權力之行使之事件而發生爭訟，係屬私權關係之爭執，即非行政法院所應審
    理。苟原告之訴不屬行政法院之權限者，行政法院應依行政訴訟法第一百零七條
    第一項第一款裁定駁回之。
二本件原告係被告續聘為三年一聘物理研究所（下稱物理所）之助研究員，聘期至民
  國（下同）九十二年十一月三十日屆滿，物理所於九十二年四月二十五日以物理字
  第○九二三二○○三二一號函通知其續聘案未獲通過，原告不服，提起申訴，經被
  告以九十二年七月四日學術字第○九二○一九二三六○號函駁回其申訴，提起復審
  ，亦經公務人員保障暨培訓委員會決定復審不受理，遂向本院提起行政訴訟。
三查原告係被告依中央研究院組織法第十四條第二項、中央研究院研究所組織規程第
  二條、第十三條、第十五條第二款規定續聘為物理所助研究員，聘期至九十二年十
  一月三十日屆滿，為原告所不否認，助研究員並不適用公務人員任用法官等、職等
  及銓之相關規定，綜觀上開組織法及組織規程之規定甚明，助研究員之性質為約
  聘雇人員，與被告間屬私法上僱傭關係，雖聘書上記載「薪俸：依本院薪標準
  定薪級，並按月照政府所定標準致送：：：其他：照政府有關法令及本院各項規章
  辦理。」此乃聘僱之待遇、相關權益「比照」政府所定標準及有關法令辦理之約定
  ，惟並無礙於原告與被告間所存在私法上契約關係之認定，則原告就不獲續聘所生
  爭執，行政法院並無裁判權，揆諸首揭規定，本件原告之訴，難謂合法，應予駁回
  。
四據上論結，本件原告之訴為不合法，依行政訴訟法第一百零七條第一項第一款、第
  一百零四條，民事訴訟法第九十五條、第七十八條，裁定如主文。
中　　　華　　　民　　　國　　九十三　　年　　　六　　　月　　二十三　　日
                 臺 北 高 等 行 政 法 院   第 四 庭
                                審 判 長 　法  　官　　王立杰
                                         　法  　官　　胡方新
                                         　法  　官　　黃本仁
右為正本係照原本作成。
如不服本裁定，應於送達後十日內向本院提出抗告狀（須按他造人數附繕本）。
中　　　華　　　民　　　國　　九十三　　年　　　六　　　月　　二十五　　日
     　　　　　　　　　　　　　　　　　　　書 記 官　  姚國華
